臺灣士林地方法院民事裁定
110年度小上字第87號
上  訴  人  李騏駿
被  上訴人  陳盈如
訴訟代理人  張祐豪律師
            楊恭瑋律師
上列當事人間請求侵權行為損害賠償事件，上訴人對於中華民國
110年3月30日本院內湖簡易庭110年度湖小字第15號第一審判決
，提起上訴，本院裁定如下：
    主  文
上訴駁回。
第二審訴訟費用新臺幣壹仟伍佰元由上訴人負擔。
    理  由
一、按關於請求給付金錢或其他代替物或有價證券之訴訟，其標
    的金額或價額在新臺幣（下同）10萬元以下者，適用小額程
    序；對於小額訴訟之第一審裁判之上訴，非以其違背法令為
    理由，不得為之；民事訴訟法第436條之8第1項、第436條之
    24第2項分別規定甚明。次按小額訴訟程序之上訴狀內應記
    載上訴理由，表明下列各款事項：原判決所違背之法令及
    其具體內容。依訴訟資料可認為原判決有違背法令之具體
    事實。民事訴訟法第436條之25亦有明定。亦即其上訴狀應
    就第一審判決如何違背法令為具體之指摘，並揭示該法規之
    條項或其內容，若係成文法以外之法則，應揭示該法則之旨
    趣，倘為司法院解釋，則應揭示該判解之字號或其內容，或
    揭示如何當然違背法令之事實，上訴狀如未依此項方法表明
    者，即難認為已對第一審判決之違背法令有具體之指摘（最
    高法院71年度台上字第314號判決意旨參照）。
二、本件訴訟標的金額為10萬元以下，原審依小額訴訟程序審理
    ，上訴人對於該小額訴訟第一審判決不服，提起本件上訴。
    其上訴意旨略以：被上訴人為龍華新城社區（下稱系爭社區
    ）之總幹事，伊為系爭社區第26屆管理委員會之委員。伊為
    與管理委員會主任委員聯繫，於民國108年4月3日晚上8時許
    ，至系爭社區管理室向值班保全即訴外人呂玉泉詢問主任委
    員之電話號碼，因呂玉泉表示其不知悉該電話號碼，伊隨即
    表示總幹事辦公桌之透明玻璃下應壓放有管理委員會聯絡電
    話資料等語，遂走向被上訴人辦公桌旁查看桌面資料，而未
    見有主任委員之電話號碼後離開。詎被上訴人於同年5月14
    日召開第26屆第3次管理委員會會議（下稱系爭管委會會議
    ）時竟不實陳述「抽屜是不能鎖的」、「我的抽屜有錢耶」
    及「抽屜少了1萬元」，且於現場虛構向左轉並走到被上訴
    人之桌子抽屜正前方動作，使他人產生伊企圖偷竊被上訴人
    財物之錯誤印象，妨害上訴人名譽；而系爭管委會會議當時
    之影音光碟係屬重要證物，原審卻未勘驗即行裁判，有應調
    查而未調查之違誤，且未說明不予調查之理由，原審判決有
    理由不備之情事，爰依法提起上訴。並聲明：㈠原判決廢棄
    ；㈡被上訴人應給付上訴人10萬元，及自起訴狀繕本送達翌
    日起至清償日止，按年息百分之五之利息。
三、經核上訴人前開所述，均係就原審所為事實認定、證據取捨
    之範疇加以爭執，上訴人雖稱原審未調查系爭管委會會議當
    時之影音光碟而有違誤云云，然查，上訴人已於110年3月9
    日向原審提出系爭管委會會議錄音內容之譯文（見原審卷第
    201-205頁），並於原審審理時，就法官詢問：「有無其他
    舉證或證據請求調查」，上訴人原審之訴訟代理人回覆：「
    沒有其他要調查的證據了，無其他主張或舉證」等語（見原
    審卷第215頁），足認原審並無應調查證據而未予調查之違
    誤，再且，原審判決並已說明：「本件事證已臻明確，兩造
    其餘攻擊防禦方法及證據，經審酌後，認對於判決結果均無
    影響」（見原審判決第5頁第24-25行），更無上訴人所稱原
    審判決未說明不予調查之理由。況民事訴訟法第436條之32
    第2項並未準用同法第469條第6款規定，亦即判決不備理由
    無法作為小額程序上訴指摘當然違背法令之情形，上訴人主
    張原審判決有不備理由之情形云云，亦與法令規定不合。此
    外，上訴人之上訴狀內並未具體指摘原判決究竟有如何不適
    用法規或適用不當之處，亦未揭示該法規之條項、成文法以
    外之法則或司法院解釋，復未表明原判決有何違背法令之具
    體事實。是揆諸首揭法條規定及說明，本件上訴為不合法，
    應予裁定駁回。
四、末按小額訴訟之上訴程序，法院為訴訟費用之裁判時，應確
    定其費用額，民事訴訟法第436條之19第1項、第436條之32
    第1項分別定有明文。本件第二審裁判費用1,500元，應由敗
    訴之上訴人負擔，爰依前揭法條併予確定之。
五、據上論結，本件上訴為不合法，爰裁定如主文。
中　　華　　民　　國　　111 　年　　6 　　月　　30　　日
                  民事第二庭  審判長法  官  陳章榮

                                    法  官  王伯文

                                    法  官  蔡子琪
以上正本係照原本作成。
本件裁定不得抗告。
中　　華　　民　　國　　111 　年　　6 　　月　　30　　日
                                    書記官  周苡彤